# Júlio César Martins Xavier

<u>LinkedIn · GitHub · Website · hi@juliomartins.dev</u>

**Desenvolvedor Full Stack** com **quase 2 anos de experiência** na criação e otimização de aplicações web. Forte paixão por criar **interfaces intuitivas**, **código limpo** e **sustentável** para empoderar pessoas usuárias e desenvolvedoras.

## Experiência

**IBM** 

CI&T Brasil - Remoto

Desenvolvedor Full Stack Jr.

Brasil - Remoto

2024 - Presente

Desenvolvedor Full Stack Jr.

2022 - 2023

Manutenção e entrega de APIs e dependências críticas para o Itaú, o maior cliente financeiro brasileiro da IBM, assegurando operações fluidas e alta satisfação das pessoas usuárias.

- Otimizou o fluxo de trabalho e a experiência do usuário da equipe de operações, migrando um serviço legado complexo para uma aplicação nativa em nuvem, gerando também economia de custos para o Itaú.
- Manteve consistentemente um Net Promoter Score (NPS) acima de 8, demonstrando excelente satisfação do cliente, sendo o único desenvolvedor da IBM na equipe.
- Expertise em C#, .NET, xUnit, AWS, Java, JUnit, Apache Kafka, Redis, Cypress, SonarQube, Fortify e Splunk.

#### Estagiário em Desenvolvimento Full Stack

2021-2023

Desenvolveu uma aplicação nativa em nuvem para o departamento de RH da IBM Brasil, aprimorando seu fluxo de trabalho através da integração aprimorada de dados de funcionários e processos de promoção.

- Gerenciou repositórios de código, pipelines de CI/CD, implementações em nuvem e bancos de dados, garantindo um processo de desenvolvimento ágil.
- Colaborou efetivamente em uma equipe **Ágil**, liderando reuniões diárias (daily stand-up meetings) e fornecendo mentoria técnica para outras pessoas estagiárias, promovendo um ambiente de aprendizagem.
- Sólida experiência em uma ampla gama de tecnologias, incluindo Angular, HTML, CSS, JavaScript,
  TypeScript, Java, Spring, Docker e PostgreSQL.

#### **Projetos**

Portfólio <u>Website</u> • <u>GitHub</u>

Este portfólio apresenta habilidades e experiência em desenvolvimento web. Construído com tecnologias modernas como Next.js, React.js, Framer Motion, TypeScript, ESLint, Prettier e Vercel.

Sonny Documentação • GitHub

Chatbot em desenvolvido utilizando **Python**, **TwitchIO**, **Colorama** e **Astro**, com o objetivo de aumentar o engajamento com as pessoas espectadoras do canal na Twitch.

### Educação

Centro Universitário Senac, Análise e Desenvolvimento de Sistemas, 2023.

• Dois anos e meio, graduação em tecnologia.

## Certificações

- AWS Cloud Practitioner (CLF-C01).
- Microsoft Azure Fundamentals (AZ-900).